【裁判字號】    98,交聲,504
【裁判日期】    980429
【裁判案由】    聲明異議
【裁判全文】
臺灣臺南地方法院交通事件裁定         98年度交聲字第504號
移送機關    交通部公路總局嘉義區監理所麻豆監理站
異議人即
受處分人    甲○○
上列異議人即受處分人因違反道路交通管理處罰條例案件，對於
交通部公路總局嘉義區監理所麻豆監理站民國98年4月6日所為之
裁決處分（處分案號：麻監裁罰字第裁75-BC0000000號）聲明異
議，本院裁定如下：
    主    文
異議駁回。
    理    由
一、原處分意旨略以：異議人即受處分人甲○○（下稱異議人）
    於民國97年9月16日18時15分許，駕駛車牌號碼7265-SW號自
    用一般小客車，行經高雄市○○路、煉油廠北門路口闖灴燈
    ，經高雄市政府警察局交通警察大隊警員製單逕行舉發，嗣
    經移送機關即交通部公路總局嘉義區監理所麻豆監理站（下
    稱原處分機關）以其違規事證明確，依道路交通管理處罰條
    例第53條第1項、第63條第1項第3款（原處分漏載第1項第3
    款）之規定，裁處異議人罰鍰新臺幣（下同）5,400元並記
    違規點數3點等語。
二、本件異議意旨略以：異議人於97年9月16日18時15分許，駕
    駛車牌號碼7265-SW號自小客車，行經高雄市區○○路、爛
    油廠北門路口，因一時疏忽闖紅燈，理當受罰，惟本件係逕
    行舉發，異議人未收到違規告發通知，不知違規，並非延遲
    繳納等語。
三、按汽車駕駛人，行經有燈光號誌管制之交岔路口闖紅燈者，
    處1,800元以上5,400元以下罰鍰；並記違規點數3點，道路
    交通管理處罰條例第53條第1項、第63條第1項第3款分別定
    有明文。次按對於違反道路交通管理處罰條例之行為，逕行
    舉發者，應按已查明之資料填註車牌號碼、車輛種類、車主
    姓名及地址，並於通知單上方空白處加註逕行舉發之文字後
    ，由舉發機關送達被通知人；處理違反道路交通管理事件，
    有關文書送達之程序，依行政程序法之規定，違反道路交通
    管理事件統一裁罰基準及處理細則第11條第1項第4款、第5
    條分別定有明文。而依行政程序法第68條第1項、第74條第1
    項、第2項規定：送達由行政機關自行或交由郵政機關送達
    ；送達不能依前2條規定為之者，得將文書寄存送達地之地
    方自治或警察機關，並作送達通知書2份，1份黏貼於應受送
    達人住居所、事務所、營業所或其就業處所門首，另1份交
    由鄰居轉交或置於該送達處所信箱或其他適當位置，以為送
    達；前項情形，由郵政機關為送達者，得將文書寄存於送達
    地之郵政機關。至於受送達人實際於何時受領該送達文書，
    均與合法送達之效力不生影響。
四、經查：
  (一)異議人駕駛車牌號碼7265-SW號自用一般小客車，於上開時
    、地闖紅燈，為高雄市政府警察局交通警察大隊員警逕行舉
    發等情，有高雄市政府警察局97年10月16日高市警交相字第
    BC0000000號舉發違反道路交通管理事件通知單及原處分機
    關98年4月6日麻監裁罰字第裁75-BC0000000號裁決書附卷可
    稽，且異議人對違規之事實並不爭執，是異議人上開違規行
    為，應可認定。
  (二)又本件舉發通知單，係由原舉發機關高雄市政府警察局交通
    警察大隊於97年10月20日以依郵政送達程序委由郵政機關以
    掛號送達，郵寄地址為異議人之住所即「臺南縣佳里鎮漳洲
    里3鄰番子寮184-8號」，然因不獲會晤異議人，亦無法付與
    有辨別事理能力之同居人、受僱人或應送達處所之接收郵件
    人員，遂於97年10月23日將該舉發通知單寄存於應受送達地
    之郵政機關即佳里郵局，並作送達通知書2份，1份黏貼於異
    議人上址門首，另1份置於該送達處所信箱或其他適當位置
    ，以為送達等情，此有高雄市政府警察局交通警察大隊98年
    3月27日高市警交三字第0980008299號函及所附之高雄市政
    府警察局交通警察大隊送達證書影本1紙在卷可憑。
  (三)另參諸異議人於87年3月2日遷入「臺南縣佳里鎮漳洲里3鄰
    番子寮184號之8」，與上揭送達證書上所登載之異議人住址
    相符，而異議人之住所迄今並無變更，此有個人基本資料查
    詢結果1份附卷可參，故異議人之住所於本件舉發通知單送
    達之時仍設於「臺南縣佳里鎮漳州里3鄰番子寮184號之8」
    ，揆諸前揭說明，堪認本件舉發通知單已合法送達於異議人
    ，縱異議人事後因故未向郵政機關領取該舉發通知單，亦不
    影響上開舉發通知單已合法送達之效力。
五、綜上所述，異議人駕駛車牌號碼7265-SW號自用一般小客車
    ，有於上開時、地行經有燈光號誌管制之交岔路口闖紅燈之
    違規行為，且上開舉發通知單上所載應到案日係97年11月27
    日，距原處分機關於98年4月6日為本件裁決時，經核已超過
    60日以上，則原處分機關裁決時依道路交通管理處罰條例第
    53條第1項、第63條第1項第3款 (原處分漏載第1項第3款）
    及違反道路交通管理事件統一裁罰基準表之相關內容，以異
    議人逾越應到案期限60日以上，而對異議人處以基準表內所
    定之最高額罰鍰5,400元，及記違規點數3點之處分，核無違
    誤。本件異議為無理由，應予駁回。
六、據上論斷，應依道路交通管理處罰條例第87條第2項、道路
    交通案件處理辦法第19條，裁定如主文。
中    華    民    國    98    年    4     月    29    日
                      交通法庭  法  官  張家瑛
以上正本證明與原本無異。
如不服本裁定，應於收受送達後5日內向本院提出抗告狀。（應
附繕本）
                                書記官  李淑惠
中    華    民    國    98    年    4     月    30    日


司法院資訊處製作；財團法人民間司法改革基金會備份。
